臺灣高等法院高雄分院刑事判決　　　　 96年度上訴字第985號
上　訴　人　臺灣高雄地方法院檢察署檢察官
被　　　告　甲○○
上列上訴人因被告違反毒品危害防制條例案件，不服臺灣高雄地
方法院96年度訴字第841 號中華民國96年3 月30日第一審判決（
起訴案號：臺灣高雄地方法院檢察署96年度毒偵字第439 號），
提起上訴暨移送併辦（同署96年度毒偵字第3330號），本院判決
如下：
    主  文
原判決撤銷。
甲○○施用第一級毒品，累犯，處有期徒刑壹年。扣案之第一級
毒品海洛因壹包（驗後淨重零點零柒公克、含外包裝袋）沒收銷
燬之；另注射針筒壹支沒收。
    事  實
一、甲○○前於民國90年間因施用毒品案件，經原審法院裁定令
    入戒治處所施以強制戒治，於民國91年5 月2 日停止強制戒
    治釋放。嗣又有多次施用毒品前科，最近1 次於94年間因施
    用第一級毒品罪，經原審法院於95年2 月6 日以94年度訴字
    第3991號判處有期徒刑7 月確定，甫於95年10月29日縮刑期
    滿執行完畢，猶不知悔改。仍於上揭強制戒治執行完畢釋放
    後5 年內，復基於施用第一級毒品海洛因之犯意，自95年11
    月20日上午某時許（公訴人誤認為同年月16、17日之某時）
    起至96年1 月12日晚上之某時止，在其位於高雄縣美濃鎮○
    ○里○○街65號住處內，以將海洛因摻水放入針筒注射之方
    式，施用第一級毒品海洛因多次。嗣分別於(1)95年11月21日
    上午9 時許，在高雄縣美濃鎮○○里○○街65號為警查獲，
    並扣得其所有且供施用第一級毒品海洛因之注射針筒1 支；
    (2)96年1 月13日8 時40分，在其上開住處查獲，並扣得毒品
    海洛因1 小包（驗後淨重0.07公克）。上開為警查獲後，經
    徵得其同意採集其尿液送檢驗，結果均呈第一級毒品海洛因
    代謝後嗎啡之陽性反應，方查知上情。
二、案經高雄縣政府警察局旗山分局先後報請臺灣高雄地方法院
    檢察署檢察官偵查起訴及移送併辦。
    理  由
一、上揭事實，業據被告甲○○（下稱被告）於原審及本院審理
    中坦承不諱，且被告2 次為警查獲後，所採集之尿液，經送
    檢驗結果，確呈第一級毒品海洛因代謝後嗎啡之陽性反應，
    此有台灣檢驗科技股份有公司95年12月4 日、96年1 月29
    日濫用藥物尿液檢驗報告共2 份在卷可稽；而扣案之白色粉
    末1 包，經送檢驗亦確為毒品海洛因，有高雄市立凱旋醫院
    濫用藥物成品檢驗鑑定書1 份在卷可稽，並有被告所有且供
    施用毒品海洛因之注射針筒1 支扣案可證。足認被告上開自
    白確與事實相符，洵堪採為論罪科刑之依據。
二、又被告前於90年間因施用毒品案件，經原審法院裁定令入戒
    治處所施以強制戒治，於民國91年5 月2 日停止強制戒治出
    監之事實，有臺灣高等法院被告前案紀錄表1 紙附卷可查，
    其於強制戒治釋放後5 年內再犯本件施用第一級毒品海洛因
    之罪，自應依法論罪科刑。是本件事證明確，被告犯行堪予
    認定。
三、按海洛因係屬毒品危害防制條例第2 條第2 項第1 款所稱之
    第一級毒品，依法不得施用。核被告所為，係犯毒品危害防
    制條例第10條第1 項之施用第一級毒品罪。其持有海洛因後
    ，進而施用，其持有之低度行為應被其施用之高度行為所吸
    收，不另論罪。又參以被告密集為警查獲後，所採集之尿液
    均有嗎啡陽性反應，是被告施用毒品之間隔甚短，顯係於密
    切接近之時間內多次施用毒品，主觀上已對毒品產生依賴性
    （成癮性），即各次施用毒品應非分別起意犯之，在刑罰評
    價上應依集合犯論以包括一罪。又被告有多次施用毒品前科
    ，最近一次於94年間因施用第一級毒品罪，經原審法院判處
    有期徒刑7 月確定，甫於95年10月29日縮刑期滿執行完畢等
    情，有臺灣高等法院被告前案紀錄表1 份附卷可稽，其於前
    開有期徒刑執行完畢後5 年內，再故意犯本件有期徒刑以上
    之罪，為累犯，應依刑法第47條之規定加重其刑。又檢察官
    雖僅就被告於95年11月20日上午某時（公訴人誤認為16、17
    日之某時），在其上開住處，施用第一級毒品海洛因之犯行
    提起公訴，惟被告其餘如事實欄所載之施用第一級毒品犯行
    ，與上開起訴論罪科刑部分有集合犯之一罪關係，均為起訴
    效力所及，本院自得併予審理，併此敘明。
四、原審認被告罪證明確，予以論罪科刑，固非無見；惟原審就
    被告於95年11月20日上午某時以外之施用第一級毒品犯行（
    即檢察官移送併辦部分），未及審究，尚有未合。檢察官執
    此聲明上訴，指摘原判決不當，為有理由，本院自應將原判
    決撤銷改判。爰審酌被告前因施用毒品犯行，業經觀察、勒
    戒及強制戒治後，猶再施用毒品不輟，顯見其自暴自棄甚為
    嚴重，而施用毒品除戕害自身健康外，並對社會引生甚多治
    安問題，並考量被告施用毒品之頻率，犯後坦承犯行，尚知
    悔悟等一切情狀，量處如主文第2 項所示之刑。
五、扣案之第一級毒品海洛因1 包（驗前淨重0.098 公克，驗後
    淨重0.07公克），及其包裝袋因與海洛因無法完全析離，應
    整體視為海洛因，爰依毒品危害防制條例第18條第1 項前段
    規定，宣告沒收銷燬；至送驗耗損部分，既已滅失，無庸宣
    告沒收銷燬。另扣案之注射針筒1 支，係被告所有供其施用
    第一級毒品所用之物，業據被告供承在卷，爰依刑法第38條
    第1 項第2 款之規定宣告沒收。
據上論結，應依刑事訴訟法第369 條第1 項前段、第364 條、第
273 條之1 第1 項、第299 條第1 項前段，毒品危害防制條例第
10條第1 項、第18條第1 項前段，刑法第11條、第47條、第38條
第1 項第2 款，判決如主文。
本案經檢察官陳國全到庭執行職務。
中　　華　　民　　國　　96　　年　　6 　　月　　14　　日
                  刑事第四庭    審判長法  官  蕭權閔
                                      法  官  林水城
                                      法  官  吳進寶
以上正本證明與原本無異。
如不服本判決應於收受本判決後10日內向本院提出上訴書狀，其
未敘述上訴理由者，並得於提起上訴後10日內向本院補提理由書
狀（均須按他造當事人之人數附繕本）「切勿逕送上級法院」。
中　　華　　民　　國　　96　　年　　6 　　月　　14　　日
                                      書記官  林佳蓉
附錄本件論罪科刑法條：
毒品危害防制條例第10條第1 項
施用第一級毒品者，處6 月以上5 年以下有期徒刑。
